臺灣彰化地方法院刑事判決　　　　　　　　　　　　九十三年度易字第一一九一號
　　公　訴　人　臺灣彰化地方法院檢察署檢察官
　　被　　　告　甲○○
右列被告因違反商標法案件，經檢察官聲請簡易判決處刑（九十三年度偵字第五七一
０號），本院改依簡式審判程序判決如左：
    主      文
甲○○明知為未得商標專用權人同意，於同一商品使用相同之註冊商標之商品而販賣
，處有期徒刑月，如易科罰金，以佰元折算壹日。
扣案之仿冒「ＮＩＫＥ」商標之帽子壹頂、仿冒「ＰＵＭＡ」商標之帽子貳頂、休閒
服件及休閒褲壹件，均沒收。
    事      實
一、甲○○為設在彰化縣彰化市○○里○○街四十二號「大中男飾店」之負責人，明
    知「ＮＩＫＥ」及「ＰＵＭＡ」分別係「耐克國際股份有限公司」及「彪馬運動
    魯道夫達士拉股份有限公司」依法向我國經濟部智慧財產局申請註冊，使用於冠
    帽、襪子及運動休閒服等類商品之商標（專用權使用期限分別至九十四年三月三
    十一日、九十六年一月三十一日止），未得前揭商標專用權人同意，不得擅自將
    商標使用於各該種類之商品，竟基於販賣侵害他人商標專用權物品之犯意，於民
    國九十三年四月二十日，在彰化縣彰化市三民市場內，向姓名年籍不詳之成年男
    子以新臺幣（下同）一百五十元至二百八十元不等之價格，同時購入未經上開商
    標專用權人許可而擅自仿冒印有上開商標「ＮＩＫＥ」之帽子一頂、印有仿冒「
    ＰＵＭＡ」商標之帽子二頂、休閒服三件及休閒褲一件（帽子及休閒服部分均一
    百五十元、休閒褲部分二百八十元之價格購入）後，自同年月二十五日起，在上
    址「大中男飾店」內，分以二百九十元至四百元之價格（帽子及休閒服部分均二
    百九十元、休閒褲則為四百元），將上開物件對外販售。嗣於九十三年五月一日
    下午三時許，在上址店內為警查獲，並當場扣得上開仿冒「ＮＩＫＥ」商標之帽
    子一頂，及仿冒「ＰＵＭＡ」商標之帽子二頂（聲請簡易判決處刑書漏載此部分
    扣案物品）、休閒服三件及休閒褲一件等物。
二、案經彰化縣警察局溪湖分局報請臺灣彰化地方法院檢察署檢察官偵查後，聲請簡
    易判決處刑，由本院改依簡式審判程序審理。
    理      由
一、本件被告甲○○於準備程序中，先就右揭犯罪事實為有罪之陳述，且所犯係死刑
    、無期徒刑、最輕本刑為三年以上有期徒刑以外之罪，經本院合議庭依刑事訴訟
    法第二百七十三條之一第一項之規定，裁定由法官一人獨任進行簡式審判程序，
    先此敘明。
二、右揭事實，業據被告甲○○於本院審理時認罪不諱，並經證人林慶男證述扣案物
    品確屬仿冒「ＮＩＫＥ」及「ＰＵＭＡ」商標之商品無訛，復有商標登記圖示及
    專用期限資料四份、照片五張附卷可稽，及仿冒「ＮＩＫＥ」商標之帽子一頂、
    仿冒「ＰＵＭＡ」商標之帽子二頂、休閒服三件及休閒褲一件等物扣案為憑。而
    扣案之前揭商品，其上分別印有「ＮＩＫＥ」及「ＰＵＭＡ」之商標，顯係於同
    一商品上使用相同於他人註冊商標圖樣之商品，亦經本院當庭勘驗屬實，足徵被
    告前揭自白應屬實情。又被告雖一度辯稱：不知所販售之商品均係出於他人仿冒
    云云，然被告自承從事成衣販售業務多年，對於「ＮＩＫＥ」及「ＰＵＭＡ」等
    國際知名商標自無從諉為不知，該等商品之價格應與其他雜牌商品迥然有別擺放
    位置亦應有所區隔；乃被告竟將扣案之帽子、衣褲連同一般雜牌商品並列擺放，
    所定價格亦屬一致，此觀卷附照片所示即明，顯見被告早已知悉扣案衣帽均非真
    品，而為他人仿冒商標之低價商品，所為辯解自無足取。綜上，本案事證已臻明
    確，被告犯行至堪認定。
三、按刑事法律所稱之「販賣」，本不以兼有買入、賣出之行為為必要，只需行為人
    以販售他人賺取價差之意圖而購入，縱未經實際銷售得款，亦無從解免於販賣行
    為之成立。核被告甲○○明知前揭扣案商品，均係未經商標權人同意而於同一商
    品使用相同之註冊商標，仍予以販入，所為係犯商標法第八十二條之販賣仿冒商
    標商品罪。而被告以遠較一般市價為低之價格，對外販售上開印有「ＮＩＫＥ」
    及「ＰＵＭＡ」商標之商品，消費者應能輕易藉由價格之顯著差異，得知被告販
    售之物非屬真品，而無陷於錯誤之可言，自無著手於刑法第三百三十九條第一項
    詐欺取財罪之可言，附此敘明。又被告以單一販賣行為，侵犯「耐克國際股份有
    限公司」及「彪馬運動魯道夫達士拉股份有限公司」等商標專用權人之權利，係
    以一行為侵犯數個不同之法益，成立數個罪名，為想像競合犯，仍從一重之販賣
    仿冒商標商品罪論處。爰審酌被告基於經濟動機，竟不顧他人合法取得商標專用
    權之權益，率爾販售仿冒商標之商品，對於商品交易市場之公平競爭秩序已生不
    利之影響；惟被告於本院審理期間終能坦認犯行，態度非無足取，及其犯罪手段
    、所生危害、具有國中畢業學歷之智識程度等一切情狀，量處如主文所示之刑，
    併諭知易科罰金之折算標準，以示懲儆。扣案之仿冒「ＮＩＫＥ」商標之帽子一
    頂、仿冒「ＰＵＭＡ」商標之帽子二頂、休閒服三件及休閒褲一件等物，均係被
    告犯商標法八十二條之罪所販賣之商品，應依商標法第八十三條之規定，宣告沒
    收。
據上論斷，應依刑事訴訟法第四百五十二條、第二百七十三條之一第一項、第二百九
十九條第一項前段，商標法第八十二條、第八十三條，刑法第十一條前段、第五十五
條、第四十一條第一項前段，罰金罰鍰提高標準條例第二條，判決如主文。
本案經檢察官郭緯中到庭執行職務。
中    華    民    國    九十三    年      十二      月      十七        日
                              臺灣彰化地方法院刑事第三庭
                                  法      官  高  文  崇
右正本證明與原本無異。
如不服本判決，應於判決送達後十日內向本院提出上訴狀( 須附繕本 )。
告訴人或被害人對於判決如有不服具備理由請求檢察官上訴者，其上訴期間之計算係
以檢察官收受判決正本之日期為準。
                                  法院書記官  謝  志  鑫
中    華    民    國    九十三    年      十二      月      二十四      日
商標法第八十二條：
明知為前條商品而販賣、意圖販賣而陳列、輸出或輸入者，處一年以下有期徒刑、拘
役或科或併科新臺幣五萬元以下罰金。
